臺灣臺北地方法院刑事判決　　　　　　　95年度易字第2915號
公　訴　人　臺灣臺北地方法院檢察署檢察官
被　　　告　丙○○
　　　　　　　　　　（現羈押在臺灣臺北看守所）
上列被告因竊盜案件，經檢察官提起公訴（95年度偵字第25393
號），本院判決如下：
    主  文
丙○○攜帶兇器、毀壞門扇竊盜，處有期徒刑捌月，扣案之螺絲
起子壹支，沒收之；又踰越門扇竊盜，處有期徒刑捌月；又共同
攜帶兇器、踰越門扇竊盜，處有期徒刑拾月，扣案之帽子貳頂、
夜間照明頭燈壹只、螺絲起子貳支、手電筒壹支、活動扳手壹支
、美工刀貳支、黑色手提包壹個，均沒收。應執行有期徒刑壹年
拾月，扣案之帽子貳頂、夜間照明頭燈壹只、螺絲起子參支、手
電筒壹支、活動扳手壹支、美工刀貳支、黑色手提包壹個，均沒
收之。
    事  實
一、丙○○意圖為自己不法之所有，(1)於民國95年9 月18日下午
    1 時許，持客觀上足以作為兇器使用之螺絲起子1 支，毀損
    戊○○位在臺北縣新店市○○○路○ 段16之2 號乙住處之落
    地窗玻璃後，侵入該住宅（毀損、侵入住宅部分均未據告訴
    ）竊取手錶2 只、珍珠Ｋ金耳環1 對、Ｋ金寶石戒指2 只，
    計約新臺幣（下同）3 萬5 千元之財物得手。(2)復於95年11
    月10日下午約1 、2 時許，以不詳方式鬆脫乙○○位在臺北
    縣新店市○○○街82號1 樓之落地窗門栓後踰越之，而侵入
    該住宅（侵入住宅部分未據告訴）竊取筆記型電腦、數位相
    機、寶石、首飾、皮包、鈦合金眼鏡架、飾品等計約33萬8
    千4 百元之財物，及UMC 聯電手電筒1 支得手。(3)又於95年
    11月24日下午2 時許，夥同真實姓名年籍不詳綽號「許安魯
    」之成年男子，共同持客觀上足供兇器使用之一字起子、活
    動扳手及美工刀等工具，踰越伍藍菁位在臺北縣新店市○○○街54號住處窗戶，侵入該住宅（侵入住宅部分未據告訴）
    竊得套幣5 枚、耳環4 對、珍珠項鍊1 條、寶石手鍊1 條、
    金項鍊2 條、藍寶石項鍊1 條、其他項鍊6 條、銀手鍊1 條
    、男用錶1 只、數位攝影機1 台、望遠鏡1 台、茅台酒1 瓶
    及4 千6 百元等物得手，正欲離去之際，為警據報前往查看
    ，當場查獲丙○○及上開竊得之贓物，另「許安魯」則趁隙
    逃逸，嗣並為警扣得裝有帽子2 頂、夜間照明頭燈1 只、一
    字起子2 支、手電筒2 支（其中1 支為乙○○所有而於上開
    (2)時、地失竊之UMC 聯電手電筒，已發還）、活動扳手1 支
    、美工刀2 支等作案工具之黑色手提包1 個。
二、案經臺北縣政府警察局新店分局報告及被害人戊○○、乙○○、丁○○訴請臺灣臺北地方法院檢察署檢察官偵查起訴。
    理  由
一、訊據被告丙○○於本院審理時，坦承上述(1)、(3)之竊盜犯行
    ，惟否認有攜帶工具之情，並辯稱上述(1)犯行所竊財物僅有
    手錶2 只，而無珍珠Ｋ金耳環1 對、Ｋ金寶石戒指2 只；另
    亦否認有上述(2)之竊盜犯行云云。
二、經查，
  (一)上述(1)之犯行，業據證人即被害人戊○○於警詢、偵查中指
    述明確，並有扣案之螺絲起子1 支、監視器翻拍照片在卷可
    資佐證。至被告雖否認攜帶工具竊盜，然證人戊○○於偵查
    中確具結證述：「落地窗的玻璃被打破．．臥室地上發現1
    支很大的螺絲起子」（見偵卷第81頁）等語，且經本院調閱
    扣案之螺絲起子1 支，其手柄顏色、長度，均與下述(3)扣案
    之一字起子相同，同為被告所有之可能性極大；本院再衡量
    被害人所陳家中落地窗玻璃遭打破之情，顯然係有足以抵住
    玻璃據而施力之工具始以致之等情，綜合判斷，應認被告確
    有攜帶扣案之螺絲起子竊盜，實甚明確。次就被告所辯所竊
    財物並無珍珠Ｋ金耳環1 對、Ｋ金寶石戒指2 只云云，經查
    ，證人戊○○於警詢時已陳述失竊物品（見偵卷第18頁）甚
    詳，核與被告於偵查中自承：「我確實在95年9 月18日，在
    臺北縣新店市○○○路○ 段16之2 號趁屋主戊○○不在時竊
    取CL手錶2 只、珍珠Ｋ金耳環1 對、Ｋ金寶石戒指2 只。」
    （見偵卷第64頁）大致相符；而被告係身心健全之成年人，
    且前有多次竊盜前科，對於刑事案件之偵、審程序，及其所
    言在事實認定上之評價，當知之甚明，若無竊取珍珠Ｋ金耳
    環1 對、Ｋ金寶石戒指2 只，豈有於偵查中坦認之理；況衡
    之常情，被告於偵查中所為上開供述，乃甫經逮捕解送檢察
    官，較少權衡利害得失或受其他干預之情事，較之其事後翻
    異之言，應更為可採，故在無其他事證可證明被告嗣後辯解
    與事實更為相符，自無以任意捨棄其初供不採，併此敘明。
  (二)上述(3)之犯行，業據證人即被害人伍籃箐於警詢、偵查中指
    述明確，並有贓物認領保管單、贓物及現場照片在卷可稽，
    此外，復有扣案之黑色手提包1 個（內有帽子2 頂、夜間照
    明頭燈1 只、一字起子2 支、手電筒2 支（其中1 支為乙○○於上述(2)所失竊之UMC 聯電手電筒，已發還）、活動扳手
    1 支、美工刀2 支可資佐證。至被告雖否認攜帶工具竊盜，
    然證人即本件查獲警員甲○○於本院審理時業具結證述：「
    接獲民眾檢舉在被害人家中附近有可疑男子2 人，我們過去
    查看．．會同被害人丁○○的父親進入屋內查看，在客廳時
    看到被告跟另1 個男子，我們就進行逮捕．．但是沒有抓到
    ，只有抓到被告．．手電筒是在他的現場遺留的作案工具箱
    就是黑色手提包裡面，是在被害人屋外社區○道路距離被害
    人家約40、50公尺，是在我們追逐的路線上，因為社區內的
    建築工人有看到，另1 名男子躲著並且把包包丟掉，外套、
    帽子脫掉跑走，那個包包就是我剛剛所說的黑色手提包，另
    1 個男子就是我說沒有抓到的那個人．．（問：你剛剛說在
    現場有看到被告跟另1 個男子，你有無注意黑色包包有帶著
    ？）是，包包是另1 個男子帶著。」（見96年2 月7 日審判
    筆錄）明確，被告上開辯解，洵無足採。
  (三)上述(2)之犯行，被告於本院訊問時業自承：「（問：95年11
    月10日有無前往臺北縣新店市○○○街82號偷東西？）有．
    ．（問：本件扣案手電筒是否你當時偷來的？）應該是。」
    （見95年聲羈字第528 號卷第11頁）等語，且該次法官訊問
    時，曾就被告所涉本案3 次犯行一一訊問，被告當無誤答之
    虞；其嗣於本院審理時否認上該犯行，自難遽採。且證人即
    被害人乙○○業於偵查及本院審理時分別具結證述：「落地
    門的門栓有鬆掉．．我的鄰居伍籃箐失竊時警察叫我去認，
    在竊嫌的工具袋裡發現我的手電筒，這手電筒是聯電送的，
    因我是聯電股東，而且我在粉刷時曾手電筒碰到漆，我有用
    去漬油擦過，而且我換過電池，電池的廠牌也與我換的是一
    樣的。所以我確定是我的手電筒。」（見偵卷第81、82頁）
    、「（問：95年11月10日當天是否有失竊？）有。當時我就
    馬上報警．．門一開時就發現，發現門鎖有被打開過．．（
    問：有無遺失手電筒？）有。是1 個黑色聯電的贈品，玻璃
    罩的地方有噴漆擦拭過的痕跡．．我遺失的東西沒有找回來
    ，那隻手電筒警員說是那個嫌疑人換衣服的工地裡找到工具
    箱裡面有手電筒，有交給我辨識有確認是我的手電筒．．手
    電筒我有領回去。」（見同上日審判筆錄）等語明確，苟被
    告並無為本次竊盜犯行，豈有證人失竊之手電筒，竟與被告
    其他供竊盜所用之物，同裝在上該經本院認定為被告及共犯
    「許安魯」所攜帶用以為上述(3)竊盜犯行之黑色手提包內之
    理，被告否認本件犯行，無非脫免之詞，諉無足採。
    綜上，被告所辯，均不足採信；本件事證明確，應依法論科
    。
三、按螺絲起子、活動板手、美工刀等物，均為金屬製品，或質
    地堅硬，或刀刃尖銳，在客觀上對人之生命、身體具有危險
    性，足供作為兇器使用；故核被告上述(1)、(3)所為，分別係
    犯刑法第三百二十一第一項第二、三款之加重竊盜罪，至上
    述(2)所為，則係犯第三百二十一條第一項第二款之加重竊盜
    罪。被告就(3)竊盜犯行，與真實姓名年籍不詳之「許安魯」
    成年人，有犯意聯絡及行為分擔，應論以共同正犯。公訴意
    旨另以證人即被害人乙○○於警、偵所述：歹徒應該是從1
    樓撬開門窗（見偵卷第20頁）、落地窗的門栓有鬆掉（見偵
    卷第81頁），指述被告該次亦有攜帶兇器竊盜；然鬆脫門栓
    之工具，未必均足供兇器使用，而公訴人對於被告所攜者，
    究為何種工具？是否確足供作兇器使用？均未提出證據以資
    證明，該次復查無扣案物品可資佐證，本院實無從遽認被告
    所為該次犯行，係攜帶兇器犯之，附此說明。爰審酌被告迭
    於犯罪時攜帶客觀上具危險性之兇器，並以侵入住宅之方式
    為之，對社會大眾之居家安全有重大危害，嚴重影響社會治
    安，又其中上述(3)之犯行，與「許安魯」共同犯之，所生危
    害更重於(1)、(2)之犯行等一切情狀，分別量處如主文所示之
    刑，並定其應執行之刑。
四、上述(1)扣案之螺絲起子1 支；上述(3)扣案之帽子2 頂、夜間
    照明頭燈1 只、一字起子2 支、手電筒1 支、活動扳手1 支
    、美工刀2 支、黑色手提包1 個，分別係被告，及被告與「
    許安魯」共同供犯罪所用之物，且應為被告，及被告與「許
    安魯」所有，堪可認定，依刑法第三十八條第一項第二款，
    併予宣告沒收。
據上論斷，應依刑事訴訟法第二百九十九條第一項前段、刑法二
十八條、第三百二十一條第一項第二、三款、第三十八條第一項
第二款、第五十一條第五款，判決如主文。
本案經檢察官黃紋綦到庭執行職務。
中　　華　　民　　國　　96　　年　　3　　 月　　21　　日
　　　　　　　　　        刑事第三庭
                              審判長法  官  黃雅芬
                                    法　官　游士珺
　　　　　　　　　　　　　　　　    法　官　王幸華
上正本證明與原本無異。
如不服本判決，應於判決送達後10日內向本院提出上訴狀（應抄
附繕本）。告訴人或被害人如對於本判決不服者，應具備理由請
求檢察官上訴，其上訴期間之計算係以檢察官收受判決正本之日
期為準。
　　　　　　　　　　　　　　　　    書記官　陳泰寧
中　　華　　民　　國　　96　　年　　3　　 月　　21　　日
附錄本案論罪科刑法條全文：
中華民國刑法第321條
（加重竊盜罪）
犯竊盜罪而有左列情形之一者，處 6 月以上、 5 年以下有期徒
刑：
一  於夜間侵入住宅或有人居住之建築物、船艦或隱匿其內而犯
    之者。
二  毀越門扇、牆垣或其他安全設備而犯之者。
三  攜帶兇器而犯之者。
四  結夥三人以上而犯之者。
五  乘火災、水災或其他災害之際而犯之者。
六  在車站或埠頭而犯之者。
前項之未遂犯罰之。
